最高法院刑事裁定　　　　　　　一○○年度台抗字第七五五號
抗　告　人　蕭光哲
上列抗告人因違反毒品危害防制條例等罪案件，不服台灣高等法
院花蓮分院中華民國一００年六月三十日定應執行刑之裁定（一
００年度聲字第一０二號），提起抗告，本院裁定如下：
    主  文
原裁定撤銷，應由台灣高等法院花蓮分院更為裁定。
    理  由
本件原裁定以抗告人蕭光哲因犯如原裁定附表（下稱附表）等九
罪，因依檢察官之聲請，將其中附表編號 7、8、9部分之罪適用
修正前刑法第五十一條第五款之規定，與附表其餘各罪合併定其
應執行刑為有期徒刑十年六月。固非無見。惟按，法律上屬於自
由裁量之事項，有其外部性界限及內部性界限，並非概無拘束。
法院應在法律所定範圍內選擇為適當之裁判者，為自由裁量之外
部性界限；法院裁量時，應符合其所適用之法律之目的及法秩序
理念者，為自由裁量之內部性界限。數罪併罰而有二裁判以上，
法院定其應執行之刑，固有自由裁量之職權，但仍應受法律內部
性界限及外部性界限之拘束，自不待言。本件抗告人以其所犯附
表編號 1-6所示六罪，前經台灣高等法院花蓮分院於民國九十八
年一月二十三日以九十八年度聲字第四五號裁定（下稱甲裁定）
，定其應執行之刑為有期徒刑二年八月；附表編號 7-9所示三罪
，前經台灣高等法院花蓮分院於一００年五月十八日以一００年
度聲字第七０號裁定（下稱乙裁定），與其他十二罪合併定其應
執行之刑為有期徒刑二十年。如果無訛，則上開兩裁定，合計刑
期為有期徒刑二十二年八月。原裁定酌定抗告人應執行有期徒刑
十年六月，從形式上觀察，雖未踰越刑法第五十一條第五款所定
法律之外部性界限，但其結果與台灣高等法院花蓮分院一００年
度聲字第一０三號裁定所定應執行有期徒刑二十八年合計為有期
徒刑三十八年六月，反較前述合計刑期二十二年八月為重，而不
利於抗告人，似難謂與法律目的及法秩序理念之內部性界限無違
，其所為刑罰裁量職權之行使，仍有再事審酌之餘地。又附表編
號 7-9所示三罪既經乙裁定與他罪合併定其應執行之刑為有期徒
刑二十年確定，原裁定未予說明何以應將之抽離再與甲裁定六罪
合併另定應執行刑之理由，亦有理由欠備之違誤。抗告意旨指摘
原裁定不當，為有理由，應由本院予以撤銷，發回原法院更為適
法之裁定。
據上論結，應依刑事訴訟法第四百十三條前段，裁定如主文。
中    華    民    國  一○○  年    九    月  二十二  日
                      最高法院刑事第十二庭
                          審判長法官  黃  正  興  
                                法官  許  錦  印  
                                法官  林  瑞  斌  
                                法官  陳  春  秋  
                                法官  謝  靜  恒  
本件正本證明與原本無異
                                      書  記  官  
中    華    民    國  一○○  年    九    月  二十六  日
                                                      v